【裁判字號】    98,簡抗,3
【裁判日期】    980209
【裁判案由】    侵權行為損害賠償
【裁判全文】
臺灣板橋地方法院民事裁定               98年度簡抗字第3號
抗  告  人  乙○○
相  對  人  新安東京海上產物保險股份有限公司
法定代理人  丙○○  同上
訴訟代理人  甲○○  同上
上列當事人間請求侵權行為損害賠償事件，抗告人對於中華民國
97年12月17日本院板橋簡易庭97年度板小調字第1934號侵權行為
損害賠償事件第一審裁定提起抗告，本院裁定如下：
    主  文
原裁定廢棄。
    理  由
一、按訴訟，由被告住所地之法院管轄；被告住所地之法院不能
    行使職權者，由其居所地之法院管轄；訴之原因事實發生於
    被告居所地者，亦得由其居所地之法院管轄，民事訴訟法第
    1 條第1 項定有明文。又因侵權行為涉訟者，得由行為地之
    法院管轄，民事訴訟法第15條規定甚明。再被告住所、不動
    產所在地、侵權行為地或其他據以定管轄法院之地，跨連或
    散在數法院管轄區域內者，各該法院俱有管轄權，民事訴訟
    法第21條亦有明定。
二、本件相對人於原審起訴主張抗告人於民國97年1 月19日，駕
    駛HO-8572 號車，行經國道1 號高速公路北上內側車道17.5
    公里處時，將相對人承保訴外人文靖企業有限公司所有車號
    9287-QK ，由另一訴外人童翊峰駕駛之車輛，因未保持行車
    安全距離而撞擊上述相對人承保之車輛，故相對人對抗告人
    請求侵權行為損害賠償新臺幣（下同）68,939元而向本院提
    起訴訟。原審以相對人係本於侵權行為損害賠償有所請求而
    涉訟，而本件之侵權行為地係在臺北市內湖區，依民事訴訟
    法第15條第1 項之規定及調查證據之便宜，而裁定將本件移
    送臺灣士林地方法院管轄。抗告人不服提起抗告，抗告意旨
    略謂：抗告人之住所位於臺北縣中和市○○路315 號4 樓，
    依民事訴訟法第1 條第1 項規定，鈞院有管轄權，若率爾將
    本件移送臺灣士林地方法院管轄，無異將應由相對人負擔之
    時間及費用轉嫁予抗告人，請求廢棄原裁定等語。
三、經查，抗告人之戶籍地址設於「臺北縣中和市○○路315 號
    4 樓」，有戶口名簿影本1 份附卷可稽，且抗告意旨亦陳明
    其住所地確實位在上開戶籍址，是依民事訴訟法第1 條第1
    項前段規定，本院自有管轄權。又本件之侵權行為地在臺北
    市內湖區，是依民事訴訟法第15條第1 項規定本件亦得由臺
    灣士林地方法院管轄。從而，相對人向本院起訴，依民事訴
    訟法第22條規定，應為法之所許，原審裁定移轉管轄，尚有
    未洽。抗告意旨指摘原裁定不當，聲明廢棄，為有理由，爰
    由本院將原裁定廢棄，發回原審另為適當之處理。
四、據上論結，本件抗告為有理由，爰依民事訴訟法第436 條之
    32第3 項、第492 條、第95條、第78條，裁定如主文。
中    華    民    國    98    年    2     月    9     日
            民事第一庭  審判長  法  官  李世貴
                                法  官  黃信樺
                                法  官  許瑞東
以上正本係照原本作成
本件不得再抗告
中    華    民    國    98    年    2     月    9     日
                                書記官  賴玉芬


司法院資訊處製作；財團法人民間司法改革基金會備份。
